臺灣桃園地方法院刑事判決
110年度訴字第1351號
公  訴  人  臺灣桃園地方檢察署檢察官
被      告  吳忠遠



            吳成楨



上列被告因傷害等案件，經檢察官提起公訴（110年度偵字第142
2號），本院判決如下：
    主  文
吳忠遠犯公然侮辱罪，處罰金新臺幣陸仟元，如易服勞役，以新
臺幣壹仟元折算壹日；又犯傷害罪，處有期徒刑貳月，如易科罰
金，以新臺幣壹仟元折算壹日。
吳成楨犯公然侮辱罪，處罰金新臺幣參仟元，如易服勞役，以新
臺幣壹仟元折算壹日。
    事  實
一、吳忠遠及吳成楨於民國109年7月21日晚間8時10分許，在桃
    園市中壢區延平路308巷4弄之住處巷弄內，因不滿鄰居郭至
    理持手機拍攝吳忠遠所駕駛之車輛，而分別為下列犯行：
  ㈠吳忠遠基於公然侮辱之犯意，在該不特定多數人可得見聞之
    巷弄，接續對郭至理辱稱「操你媽的」、「操你媽的雞巴」
    等語多次，足以貶損郭至理之人格及尊嚴。
  ㈡吳忠遠另基於傷害之犯意，徒手推向郭至理，致郭至理向後
    倒地。郭至理起身後，吳忠遠又承前犯意，以相同方式再將
    郭至理推倒在地，造成郭至理受有下背部挫傷、雙側膝部挫
    傷、雙側手肘挫傷併擦傷、右側膝部擦傷、尾骨閉鎖性骨折
    等傷害。
  ㈢吳成楨基於公然侮辱之犯意，在該不特定多數人可得見聞之
    巷弄，接續對郭至理辱稱「吃大便長大的是嗎」、「豬八戒
    」等語，足以貶損郭至理之人格及尊嚴。
二、案經郭至理訴由桃園市政府警察局中壢分局移送臺灣桃園地
    方檢察署檢察官偵查起訴。
    理  由
壹、程序事項：
一、本判決所引用被告以外之人於審判外所為之陳述，被告吳忠
    遠及吳成楨於本院準備程序時明示同意其證據能力（見本院
    訴字卷第47頁）。審酌上開陳述作成之情況，均符合法律規
    定，並無顯不可信之情形，認屬適當，依刑事訴訟法第159
    條之5第1項之規定，有證據能力。
二、其餘經本判決援引之證據，被告2人均未爭執其證據能力，
    且核無公務員違法取證之情形，又與本案犯罪事實之認定具
    關聯性，並經本院於審判期日，踐行證據調查之法定程序，
    自應認均有證據能力。　　
貳、實體事項：
一、被告吳忠遠部分：
　　上開事實欄一、㈠、㈡之犯罪事實，業據被告吳忠遠於本院審
    理中坦承不諱（見本院訴字卷第143頁），核與告訴人郭至
    理於警詢及檢察事務官詢問時之指訴述情節相符（見偵卷第
    49-55頁、第136頁），並有天晟醫院109年7月21日診斷證明
    書、大千綜合醫院109年7月31日診斷證明書、現場監視錄影
    畫面擷圖、天晟醫院109年8月17日診斷證明書暨X光照片、
    本院就現場監視錄影畫面及錄音之勘驗筆錄暨擷圖、天晟醫
    院111年2月9日函暨所附病歷資料及天晟醫院於111年5月5日
    就本院函詢告訴人傷勢成因所為函覆在卷可稽（見偵卷第65
    -66頁、第89-95頁、第145頁，本院訴字卷第47-50頁、第61
    -64頁、第75-85頁、第95頁）。足認被告吳忠遠之自白有相
    當之證據相佐，且與事實相符，應堪信為真實。
二、被告吳成楨部分：
　　上開事實欄一、㈢之犯罪事實，業據被告吳成楨於本院審理
    中坦承不諱（見本院訴字卷第143-144頁），核與告訴人於
    警詢之指訴述情節相符（見偵卷第51頁、第55頁），並有本
    院就現場錄音之勘驗筆錄在卷可佐（見本院訴字卷第51頁）
    。足認被告吳成楨之自白有相當之證據相佐，且與事實相符
    ，應堪信為真實。
三、綜上所述，本案事證明確，被告吳忠遠及吳成楨之犯行均堪
    認定，應依法論罪科刑。
四、論罪科刑：
　㈠法律適用之說明：
    按刑法第309條第1項所謂「公然」，係指不特定人或多數人
    得以見聞之狀況。查被告吳忠遠及吳成楨辱罵告訴人之地點
    ，係在供公眾往來之巷弄中，屬不特定多數人可得見聞之公
    共場所，為本條項所稱「公然」。被告吳忠遠對告訴人辱罵
    「操你媽的」、「操你媽的雞巴」等語，被告吳成楨對告訴
    人辱罵「吃大便長大的是嗎」、「豬八戒」等語，依一般社
    會通念，已足以貶損告訴人之人格及尊嚴，而屬侮辱之言詞
    。
  ㈡罪名及罪數：
　⒈被告吳忠遠就事實一、㈠所為，犯刑法第309條第1項之公然侮
    辱罪；就事實一、㈡所為，犯同法第277條第1項之傷害罪。
    被告吳忠遠基於同一犯意，於密接之時空環境，接續推倒傷
    害及辱罵告訴人，各為接續犯之實質上一罪。被告吳忠遠所
    犯公然侮辱罪及傷害罪，犯意各別，行為互殊，應予分論併
    罰。
　⒉被告吳成楨就事實一、㈢所為，犯刑法第309條第1項之公然侮
    辱罪。被告吳成楨基於同一犯意，於密接之時空環境，接續
    辱罵告訴人，為接續犯之實質上一罪。
  ㈢審判範圍擴張：
    起訴書雖未記載被告吳成楨辱罵告訴人「吃大便長大的是嗎
    」等語，惟此與起訴部分具有實質上一罪關係，為起訴效力
    所及，本院應併予審究。
  ㈣科刑：
    本院以行為人之責任為基礎，審酌被告吳忠遠、吳成楨與告
    訴人為鄰居關係，因長期發生在巷弄內停車及遭檢舉之事而
    生爭端，被告2人因一時未能克制情緒而為上開犯行，於本
    院審理時均已坦承犯行，態度尚可，且2人均無前科，素行
    良好，兼衡被告各自犯罪之情節、所生損害、智識能力及生
    活狀況等一切情狀，分別量處如主文所示之刑，並分別諭知
    有期徒刑易科罰金，罰金易服勞役之折算標準。
據上論斷，應依刑事訴訟法第299條第1項前段，刑法第277條第1
項、第309條第1項、第41條第1項前段、第42條第3項前段，刑法
施行法第1條之1第1項，判決如主文。
本案經檢察官廖榮寬提起公訴，檢察官周彤芬到庭執行職務。
中　　華　　民　　國　 111　　年　　 7　　月　　12　　日
　　　　　　　　　刑事第四庭　審判長法　官　黃柏嘉
　　　　　　　　　
　　　　　　　　　　　　　　　　　　法　官　陳韋如
　　　　　　　　　　　　　　　　　　
　　　　　　　　　　　　　　　　　　法　官　涂偉俊
以上正本證明與原本無異。
如不服本判決應於收受判決後20日內向本院提出上訴書狀，並應
敘述具體理由。其未敘述上訴理由者，應於上訴期間屆滿後20日
內向本院補提理由書(均須按他造當事人之人數附繕本)「切勿逕
送上級法院」。 

　　　　　　　　　　　　　　　     書記官　余玫萱　　　　　　　　　　　　　　　　　　
中　　華　　民　　國　　111 　年　　7 　　月　　12　　日



附錄所犯法條：
中華民國刑法第277條
傷害人之身體或健康者，處5年以下有期徒刑、拘役或50萬元以
下罰金。
犯前項之罪，因而致人於死者，處無期徒刑或7年以上有期徒刑
；致重傷者，處3年以上10年以下有期徒刑。
中華民國刑法第309條
公然侮辱人者，處拘役或9千元以下罰金。
以強暴犯前項之罪者，處1年以下有期徒刑、拘役或1萬5千元以
下罰金。